

# Tomasz Szablewski

E-mail:

tomsza27@gmail.com

Telefon:

665 628 680

Miejscowość:

Poznań

Profesjonalnym programowaniem i tworzeniem stron internetowych zająłem się w drugiej klasie technikum. Współpracowałem wówczas z kolegą z klasy, który otworzył swoją pierwszą firmę informatyczną.

Poszerzam swoją wiedzę teoretyczną, ale najbardziej zależy mi na zdobyciu doświadczenia i pracy w firmie, która pozwoli mi się rozwijać w dziedzinie programowania.

## Umiejętności

React.js JavaScript EcmaScript 6 HTML CSS SASS Git

GitHub MySQL cmd GIMP InkScape Windows Linux

Node.js Express.js Webpack MongoDB MERN

#### Doświadczenie zawodowe

07.2018 – 07.2018 Płatny staż

[ 1 mies. ] https://netoholics.net/ / Poznań

05.2018 – 06.2018 **Staż** 

[ 2 mies. ] Litex Service SP Z.O.O. / Ostrów Wielkopolski

#### Znajomość języków

angielski: poziom średnio zaawansowany

polski: poziom ojczysty

### Wykształcenie

09.2016 – 04.2019 Zespół Szkół Technicznych w Ostrowie Wielkopolskim

[ 2 lata 8 mies. ] Specjalizacja: Technik Informatyk

Poziom wykształcenia: średnie

09.2015 – 06.2016 Liceum Dwujęzyczne im. Stanisława Staszica w Pleszewie

[ 10 mies. ] Specjalizacja: matematyka - fizyka - informatyka

08.2012 - 06.2015

### Gimnazjum Dwujęzyczne im. Stanisława Staszica w Pleszewie

[ 2 lata 11 mies. ] Pozio

Poziom wykształcenia: podstawowe

## Szkolenia, kursy, certyfikaty

| 01.2020 | Front End Libraries Organizator: freeCodeCamp.org                                                                      |
|---------|------------------------------------------------------------------------------------------------------------------------|
| 12.2019 | JavaScript Algorithms and Data Structures Organizator: freeCodeCamp.org                                                |
| 12.2019 | Responsive Web Design Organizator: freeCodeCamp.org                                                                    |
| 07.2018 | Kwalifikacja E13 Projektowanie lokalnych sieci komputerowych i<br>administrowanie sieciami<br>Organizator: OKE Poznań  |
| 03.2018 | <b>Czas zawodowców BIS - zawodowa Wielkopolska</b><br>Organizator: Politechnika Poznańska                              |
|         | Dodatkowe informacje:<br>Trwający niespełna tydzień kurs specjalistyczny.                                              |
| 07.2017 | Kwalifikacja E12 Montaż i eksploatacja komputerów osobistych oraz<br>urządzeń peryferyjnych<br>Organizator: OKE Poznań |
| 01.2017 | <b>Mva-345</b> Organizator: Microsoft Virtual Academy                                                                  |
| 12.2016 | <b>Linux Essentials</b> Organizator: Cisco Networking Academy                                                          |

### Zainteresowania

gry komputerowe, siłownia, żeglarstwo, kinematografia